臺灣高等法院刑事裁定
111年度抗字第389號
抗  告  人
即 受 刑人  黃信瑋



上列抗告人因聲請定其應執行刑案件，不服臺灣新北地方法院中
華民國111年1月19日裁定（111年度聲字第90號），提起抗告，
本院裁定如下：
    主  文
抗告駁回。                                             
    理  由
一、原裁定意旨略以：抗告人即受刑人黃信瑋因詐欺等案件，經
    法院判處如原裁定附表所示之刑確定，原審為各該案犯罪事
    實最後判決之法院，爰依檢察官之聲請，依刑事訴訟法第47
    7條第1項以及刑法第53條、第51條第5款等規定，定其應執
    行刑為有期徒刑3年6月等語。
二、抗告意旨略以：伊僅舉數則判例參酌，詐欺案例其被告各判
    處有期徒刑6月3次（計18月）、有期徒刑4月28次（計112個
    月），合計130月（共計10年10月），定應執行有期徒刑1年
    2月。最高法院98年度台上字第6192號判決，將所犯27次詐
    欺行為，分別判刑共計30年7月，定應執行有期徒刑4年。臺
    灣臺中地方法院98年度易字第2067號判決，恐嚇與詐欺等罪
    共116件，恐嚇取財有7件，各判處26月，詐欺109件，判處3
    月，共24年1月，定應執行刑為3年4月。臺灣臺中地方法院9
    8年度聲字第5043號裁定，詐欺罪19次，1至14次計2年4月，
    15至19次計1年3月，共計3年7月，更定應執行刑為1年10月
    。綜上舉例，皆考量立法者就宣告多數有期徒刑，合併執行
    採限制加重原則，除著眼緩和多數有期徒刑合併執行所造成
    之苛酷外，更重在避免責任非難之重複，蓋有期徒刑之科處
    ，不僅在於懲罰犯罪行為，更重在矯治犯罪行為人、提升其
    規範意識、回復社會對於法律規範之信賴，是應併合處罰之
    複數有期徒刑，倘一律合併執行，將造成責任非難之效果重
    複滿足、邊際效應遞減之不當效果，甚至有違責任主義，故
    採行限制加重原則，以期責罰相當。伊為此提出抗告，懇請
    重新訂定應執行刑，讓伊能獲得公平之比例原則，伊是真的
    對於當初所做的犯罪行為感到十分後悔，也盡力與被害人達
    成和解，能夠給予伊改過自新的機會，早日重返社會，回到
    家照顧家人，孝順父母，因家中雙親年邁，子女國中還小，
    懇求鈞院能給從輕量刑之裁定云云。
三、按裁判確定前犯數罪者，併合處罰之；數罪併罰，有二裁判
    以上者，依刑法第51條之規定，定其應執行之刑；宣告多數
    有期徒刑，於各刑中之最長期以上，各刑合併之刑期以下定
    其刑期，但不得逾30年，刑法第50條、第51條第5款及第53
    條分別定有明文。又數罪併罰定應執行刑，係出於刑罰經濟
    與責罰相當之考量，並非予犯罪行為人或受刑人不當之利益
    ，為一種特別的量刑過程，乃對犯罪行為人本身及所犯各罪
    之總檢視，除應考量行為人所犯數罪反應出之人格特性，並
    應權衡審酌行為人之責任與整體刑法目的及相關刑事政策，
    在量刑權之法律拘束性原則下，依刑法第51條第5款之規定
    ，採限制加重原則，以宣告各刑中之最長期為下限，各刑合
    併之刑期為上限，但最長不得逾30年，資為量刑自由裁量權
    之外部界限，並應受法秩序理念規範之比例原則、平等原則
    、責罰相當原則、重複評價禁止原則等自由裁量權之內部抽
    象價值要求界限之支配，以使輕重得宜，罰當其責，俾符合
    法律授與裁量權之目的。是個案之裁量判斷，除非有全然喪
    失權衡意義或其裁量行使顯然有違比例、平等諸原則之裁量
    權濫用情形，即不得任意指其為違法（最高法院100年度台
    抗字第440號裁定意旨參照）。
四、經查，抗告人先後犯如原裁定附表所示之數罪，分別經法院
    判處罪刑確定，最早確定者為民國107年8月9日，而各罪之
    犯罪行為時間，均在該裁判確定日期前所犯，原審則為該案
    最後事實審法院等情，有各該判決書及本院被告前案紀錄表
    附卷可稽，是本件合於刑法第50條併合處罰之情形。原裁定
    附表所示分別為得易科罰金、不得易科罰金等數罪，抗告人
    已請求檢察官聲請合併定其應執行刑，有抗告人出具之定刑
    聲請切結書可按（附於執行卷宗）。原裁定附表所示各罪，
    其中最長期刑度為有期徒刑1年8月，合計之刑度為有期徒刑
    14年7月，又原裁定附表編號1至7所示各罪，前經法院裁定
    合併定應執行刑為有期徒刑3年確定。是原審依檢察官之聲
    請，就附表所示各罪，合併定應執行刑為有期徒刑3年6月，
    並未踰越刑法第51條第5款所定法律之外部性界限，其整體
    考量後裁量之刑度也有所減輕，已給予適度刑罰折扣，符合
    法律授與裁量之恤刑目的，與內部性界限無違，按上說明，
    即不得任意指為違法或不當。抗告意旨援引之另案裁判，因
    個案情節不同，且與本案無直接關聯，難以比附援引。至於
    抗告人所提其家庭因素、深感悔悟等節，此俱屬論罪科刑時
    所應審酌之事項，按上說明，與本件定應執行刑無關。是抗
    告意旨以前詞指摘原裁定不當，為無理由，本件抗告應予駁
    回。
據上論斷，應依刑事訴訟法第412條，裁定如主文。
中　　華　　民　　國　　111 　年　　5 　　月　　4 　　日
                  刑事第十四庭  審判長法　官  黃斯偉
                                      法　官  黎惠萍
                                      法　官  許泰誠
以上正本證明與原本無異。
如不服本裁定，應於收受送達後五日內向本院提出抗告狀。
                                      書記官  朱子勻
中　　華　　民　　國　　111 　年　　5 　　月　　5 　　日